【裁判字號】    97,訴,808
【裁判日期】    970829
【裁判案由】    違反毒品危害防制條例
【裁判全文】
臺灣雲林地方法院刑事判決               97年度訴字第808號
公  訴  人  臺灣雲林地方法院檢察署檢察官
被      告  乙○○
                    （另案在臺灣雲林第二監獄執行中）
上列被告因違反毒品危害防制條例案件，經檢察官提起公訴（97
年度毒偵字第1078號），被告在準備程序中就被訴事實為有罪之
陳述，本院合議庭裁定由法官一人進行簡式審判程序，判決如下
：
    主      文
乙○○施用第一級毒品，累犯，處有期徒刑玖月。
    事實及理由
一、犯罪事實：
    乙○○前因施用毒品案件，經觀察、勒戒後，認無繼續施用
    毒品之傾向，由臺灣雲林地方法院檢察署（下稱雲林地檢署
    ）檢察官於民國91年12月26日，以91年度毒偵字第1228號為
    不起訴處分確定。又於93年間因施用毒品案件，經本院於94
    年1 月27日，以93年度訴字第675 號判處有期徒刑7 月確定
    ，於94年5 月3 日入監服刑，甫於94年11月30日縮刑期滿執
    行完畢。詎其仍不思悔改，於觀察、勒戒執行完畢釋放後5
    年內，再基於施用第一級海洛因之犯意，於97年4 月22日10
    時許，在雲林縣虎尾鎮全買賣場停車場其所駕駛之自小客車
    內，以將海洛因摻水置入針筒內注射血管之方式，施用海洛
    因1 次。嗣於97年4 月23日12時30分許，為警緝獲到案，經
    警採其尿液送驗後，自其尿液中檢驗出嗎啡陽性反應，始知
    上情。
二、認定犯罪事實所憑之證據及理由：
  (一)本案被告乙○○所犯之罪係死刑、無期徒刑、最輕本刑為3
    年以上有期徒刑以外之罪，其於準備程序就前揭被訴事實為
    有罪之陳述，經受命法官告知簡式審判程序之旨，並聽取其
    與公訴人之意見後，本院合議庭裁定由受命法官獨任進行簡
    式審判程序，是本案之證據調查，依刑事訴訟法第273 條之
    2 規定，不受同法第159 條第1 項、第161 條之2 、第161
    條之3 、第163 條之1 及第164 條至第170 條規定之限制，
    合先敘明。
  (二)上開犯罪事實，業據被告在偵訊及本院審理中坦承不諱，且
    經警方將其尿液採集送驗之結果，確呈現「嗎啡陽性」反應
    ，此有臺灣檢驗科技股份有限公司97年5 月8日編號KＺ00000
    0000000 號濫用藥物尿液檢驗報告及雲林縣警察局虎尾分局
    查獲毒品嫌犯尿液送檢真實姓名對照表各1 紙在卷可稽，足
    認被告前述自白與事實相符，可以採信，是本件事證明確，
    被告上開犯行洵堪認定。
  (三)按毒品危害防制條例於92年7 月9 日修正公布，自93年1 月
    9 日施行，其中第20條將施用毒品之刑事處遇程序，區分為
    「初犯」及「5 年內再犯」、「5 年後再犯」。而依修正後
    之規定，僅限於「初犯」及「5 年後再犯」2 種情形，始應
    先經觀察、勒戒或強制戒治程序。倘被告於5 年內已再犯，
    經依法追訴處罰，縱其第3 次（或第3 次以上）再度施用毒
    品之時間，在初犯經觀察、勒戒或強制戒治執行完畢釋放5
    年以後，已不合於「5 年後再犯」之規定，且因已於「5 年
    內再犯」，顯見其再犯率甚高，原實施觀察、勒戒或強制戒
    治，已無法收其實效，即應依該條例第10條處罰（最高法院
    95年度第7 次刑事庭會議決議參照）。經查，被告前因施用
    毒品案件，經觀察、勒戒後，認無繼續施用毒品之傾向，由
    雲林地檢署檢察官於91年12月26日，以91年度毒偵字第1228
    號為不起訴處分確定。但被告在觀察、勒戒執行完畢後5 年
    內，復有因施用毒品案件經本院判處罪刑確定之前科紀錄，
    以上各情，有臺灣高等法院被告前案紀錄表在卷可查，是被
    告本案被訴施用毒品之犯行雖距其觀察、勒戒之執行已逾5
    年，揆諸前揭決議意旨，仍不合於「5 年後再犯」之規定，
    即應依法論科。
三、論罪科刑之理由：
  (一)核被告所為，係犯毒品危害防制條例第10 條第1項之施用第
    一級毒品罪，被告持有第一級毒品之行為，則為前述施用之
    行為所吸收，不另論罪。
  (二)被告有前述犯罪事實欄所記載之前科紀錄，有臺灣高等法院
    被告前案紀錄表附卷可佐，其於受有期徒刑之執行完畢後5
    年以內故意再犯本件有期徒刑以上之罪，為累犯，應依刑法
    第47條第1 項之規定加重其刑。
  (三)審酌被告前因施用毒品案件，已經觀察、勒戒程序及判處徒
    刑確定後執畢出監，竟仍不思悔改，徹底袪除施用毒品之惡
    習，再次施用海洛因，繼續沈淪毒海之中，可知其意志力甚
    為薄弱，殊不可取，惟念及其施用毒品之犯行，在本質上乃
    屬戕害自己身心健康之行為，尚未有嚴重破壞社會秩序或侵
    害他人權益之情形，且犯後能坦承犯行，態度尚佳，並參酌
    被告前因施用毒品犯行所受宣告刑之刑度等一切情狀，量處
    如主文所示之刑。
  (四)扣案之注射針筒1 支，已經被告在本院審理中表示拋棄，現
    已非被告所有，直接為廢棄之執行處分即可，不另為沒收之
    諭知，附此敘明。
四、應適用之法律：
  (一)刑事訴訟法第273 條之1 第1 項、第299 條第1 項前段。
  (二)毒品危害防制條例第10條第1 項。
  (三)刑法第11條前段、第47條第1 項。
本案經檢察官甲○○到庭執行職務。
中    華    民    國    97    年    8     月    29    日
                  刑事第五庭    法  官  王  紹  銘
以上正本證明與原本無異。
如不服本判決，應於收受本判決後10日內向本院提出上訴書狀，
並應敘述具體理由。如未敘述上訴理由者，應於上訴期間屆滿後
20日內向本院補提理由書狀（均須按他造當事人之人數附繕本）
「切勿逕送上級法院」。
                                書記官  王  秀  如
中    華    民    國    97    年    9     月    1     日
附錄論罪科刑法條：
毒品危害防制條例第10條第1項（施用第一級毒品罪）：
施用第一級毒品者，處6 月以上5 年以下有期徒刑。


司法院資訊處製作；財團法人民間司法改革基金會備份。
